臺灣臺北地方法院刑事判決
111年度審易緝字第27號
公  訴  人  臺灣臺北地方檢察署檢察官
被      告  王錦章


上列被告因妨害公務等案件，經檢察官提起公訴（110年度偵字
第5481號），本院判決如下：
    主  文
本件公訴不受理。
    理  由
一、公訴意旨如附件起訴書所載。
二、按被告死亡者，應諭知不受理之判決，且該不受理判決，得
    不經言詞辯論為之，刑事訴訟法第303條第5款、第307條分
    別定有明文。
三、查本件被告王錦章於民國111年3月1日死亡，此有其之個人
    戶籍資料查詢結果1份在卷可稽，揆諸前開規定，本件爰不
    經言詞辯論，逕為諭知不受理之判決。
據上論斷，應依刑事訴訟法第303條第5款、第307條，判決如主
文。
中　　華　　民　　國　　111 　年　　8 　　月　　26　　日
                    刑事第二十庭法  官    謝欣宓
上正本證明與原本無異。 
如不服本判決應於收受送達後20日內向本院提出上訴書狀，並應
敘述具體理由；其未敘述上訴理由者，應於上訴期間屆滿後20日
內向本院補提理由書（均須按他造當事人之人數附繕本）「切勿
逕送上級法院」。告訴人或被害人如對於本判決不服者，應具備
理由請求檢察官上訴，其上訴期間之計算係以檢察官收受判決正
本之日期為準。因疫情而遲誤不變期間，得向法院聲請回復原狀
。
                                書記官    朱俶伶　
中　　華　　民　　國　　111 　年　　8 　　月　　26　　日
附件
臺灣臺北地方檢察署檢察官起訴書
                                     110年度偵字第5481號
　　被　　　告　王錦章　男　68歲（民國00年0月00日生）
　　　　　　　　　　　　住新北市○○區○○里○○路0000號
　　　　　　　　　　　　國民身分證統一編號：Z000000000號
上列被告因妨害公務等案件，已經偵查終結，認應提起公訴，茲
將犯罪事實及證據並所犯法條分敘如下：
        犯罪事實
一、緣於民國110年1月23日17時許，在新北市○○區○○路0段0號捷
    運新店站廣場內，王錦章因擺設個人用品在公共座椅上而予
    以佔用，嗣臺北市政府警察局捷運警察隊第二分隊警員吳政
    國、徐偉晏2人據報到場後，便上前勸導其搬離個人用品，
    詎其因認員警態度不佳，遂一時情緒失控，竟基於妨害公務
    及公然侮辱等犯意，當場先以「你去給人家幹」（臺語）、
    「幹你娘」、「幹你老母」（臺語）等穢語辱罵依法執行職
    務之警員吳政國、徐偉晏，並以徒手拍打及出手持黃色雨傘
    向前揮擊等方式攻擊吳政國，吳政國見狀遂即將傘拍落在地
    ，且連同徐偉晏一併上前將王錦章壓制在地而予以逮捕，因
    此致吳政國受有左手無名指、中指及拇指後方靠近手腕處之
    挫傷，徐偉晏則受有右手中指、無名指等處挫傷之傷害（傷
    害部分不另為不起訴處分，詳後述），王錦章即以此強暴方
    式妨害吳政國及徐偉晏等人執行公務。嗣其經警逮捕後，依
    法究辦，始查悉上情。
二、案經新北市政府警察局新店分局報告偵辦。
 　　　 證據並所犯法條
一、訊據被告王錦章固坦承於上揭時、地有辱罵員警之事實，惟
    否認涉有上開犯行，辯稱：因為警察銬住伊，見面就對伊兇
    ，是警察傷害伊云云，然上揭犯罪事實，業據證人即告訴人
    吳政國、徐偉晏於警詢及偵查中證述明確，並有職務報告、
    案發過程之密錄器錄影畫面拷貝光碟及翻拍擷取照片、錄音
    譯文、受傷及攻擊用雨傘等照片、勤務分配表等資料在卷可
    認，是被告上揭犯嫌洵堪認定。
二、核被告所為，係犯刑法第135條第1項之妨害公務罪、第140
    條第1項之侮辱公務員、第309條第1項之公然侮辱等罪嫌。
    而被告於同日內短時間內先後辱罵公務員、出手攻擊公務員
    等犯行，顯係基於同一犯意，而為妨害公務等之犯行，且其
    行為具有時空上之密接關係，請論以接續犯之實質上一罪。
    又其係以一行為而觸犯上開5罪名，依刑法第55條之規定，
    為想像競合犯，請從一重之妨害公務罪論處。
三、至告訴意旨雖認被告前揭攻擊行為另涉犯刑法第277條第1項
    之傷害罪嫌。然按告訴乃論之罪，告訴人於第一審辯論終結
    前，得撤回其告訴；又按告訴乃論之罪，其告訴已經撤回者
    ，應為不起訴之處分，刑事訴訟法第238條第1項、第25 2條
    第5款分別定有明文。本件告訴意旨所指被告前揭傷害之事
    實，如成立犯罪，核屬刑法第277條第1項之罪，依同法第
    287條前段規定，須告訴乃論，且與前開妨害公務等犯行，
    為想像競合犯之裁判上一罪關係，茲因告訴人2人於偵訊時
    均當庭表示撤回告訴，此有本署110年3月12日之偵訊筆錄1
    份附卷可證，揆諸首開說明，爰不另為不起訴處分，併此敘
    明。
四、依刑事訴訟法第251條第1項提起公訴。 
    此  致
臺灣臺北地方法院
中　　華　　民　　國　　110　　年 　 3　  月　 17 　 日
                               檢  察  官    游 明 慧
本件正本證明與原本無異
中　　華　　民　　國　　110　　年　  3　  月　 30    日
　　　　　　　　　             書  記  官    江 正 華
附錄本案所犯法條全文：  
中華民國刑法第135條
對於公務員依法執行職務時，施強暴脅迫者，處 3 年以下有期
徒刑、拘役或 9 千元以下罰金。
意圖使公務員執行一定之職務或妨害其依法執行一定之職務或使
公務員辭職，而施強暴脅迫者，亦同。
犯前 2 項之罪，因而致公務員於死者，處無期徒刑或 7 年以上
有期徒刑；致重傷者，處 3 年以上 10 年以下有期徒刑。
中華民國刑法第140條
於公務員依法執行職務時，當場侮辱或對於其依法執行之職務公
然侮辱者，處 6 月以下有期徒刑、拘役或 3 千元以下罰金。
對於公署公然侮辱者，亦同。
中華民國刑法第309條
公然侮辱人者，處拘役或 9 千元以下罰金。
以強暴犯前項之罪者，處 1 年以下有期徒刑、拘役或 1 萬 5
千元以下罰金。